【裁判字號】    94,訴,3724
【裁判日期】    950306
【裁判案由】    毒品危害防制條例
【裁判全文】
臺灣臺中地方法院刑事判決              94年度訴字第3724號
公  訴  人  台灣台中地方法院檢察署檢察官
被      告  甲○○
上列被告因違反毒品危害防制條例案件，經檢察官提起公訴（九
十四年度毒偵字第五六五一號、第五七七一號），本院合議庭裁
定改以簡式審判程序審理後，判決如下：
    主  文
甲○○連續施用第一級毒品，累犯，處有期徒刑拾月；扣案之海
洛因壹包（驗餘淨重零點柒壹公克，包裝重零點肆玖公克）沒收
銷燬之。又連續施用第二級毒品，累犯，處有期徒刑捌月；扣案
之甲基安非他命壹包（毛重零點參公克）沒收銷燬之，另扣案之
塑膠杓子壹支、吸食器壹組及塑膠袋貳拾個均沒收。應執行有期
徒刑壹年肆月，扣案之海洛因壹包（驗餘淨重零點柒壹公克，包
裝重零點肆玖公克）、甲基安非他命壹包（毛重零點參公克）沒
收銷燬之；另扣案之塑膠杓子壹支、吸食器壹組、塑膠袋貳拾個
均沒收。
    事  實
一、甲○○前曾於民國八十九年間，因違反毒品危害防制條例案
    件，經本院判處有期徒刑七月確定，於九十一年五月十九日
    因縮刑期滿而執行完畢。另於八十九年間，因施用毒品案件
    ，經本院裁定送勒戒處所觀察、勒戒後，認有繼續施用毒品
    傾向，另經本院以裁定令入戒治處所施以強制戒治，於九十
    年五月九日執行完畢而釋放，猶不知悔改，明知海洛因、甲
    基安非他命已分別列為毒品危害防制條例第二條第二項第一
    款、第二款所稱之第一級、第二級毒品，竟於強制戒治執行
    完畢釋放後之五年內，基於施用第一級毒品海洛因之概括犯
    意，自九十四年四月下旬某日起至九十四年七月三日止，以
    海洛因摻入香煙點燃吸食之方式，在臺中縣外埔鄉○○村○
    ○路十二號等處，連續施用第一級毒品海洛因多次；另基於
    施用第二級毒品甲基安非他命之概括犯意，自九十四年六月
    初某日起至同年七月三日止，在上開地點等處，以將甲基安
    非他命置於吸食器內加熱燃燒產生燻煙，再吸食該燻煙之方
    式，連續施用甲基安非他命多次。嗣於九十四年七月五日夜
    間八時許，為警於臺中縣大同村重光路七二之一號租屋處查
    獲，並扣得海洛因一包（驗餘淨重零點柒壹公克，包裝重零
    點肆玖公克）、第二級毒品甲基安非他命一包（毛重零點參
    公克）、塑膠杓子一支、吸食器一組、塑膠袋二十個，始查
    知上情。
二、案經臺中縣警察局大甲分局報請臺灣臺中地方法院檢察署檢
    察官偵查起訴。
    理  由
一、訊據被告甲○○對於上揭連續施用第一級毒品海洛因及連續
    施用第二級毒品甲基安非他命多次等事實均坦承不諱，且被
    告為警查獲時所採集之尿液經送檢驗結果，呈安非他命、甲
    基安非他命、嗎啡及安非他命類藥物、嗎啡類藥物之陽性反
    應，此有詮昕科技股份有限公司濫用藥物尿液檢驗報告一份
    附卷可稽，另扣案疑似海洛因之白粉經送鑑定結果，確含海
    洛因成分，有法務部調查局九十四年九月十二日調科壹字第
    一二００一六四四○號鑑定通知書一份在卷可考，復有扣案
    之海洛因一包（驗餘淨重零點柒壹公克，包裝重零點肆玖公
    克，空包裝因與毒品海洛因相結合而應視為毒品）、甲基安
    非他命一包（毛重零點參公克）、塑膠杓子一支、塑膠袋二
    十個足資佐證，足認被告上開自白與事實相符。又被告前曾
    於八十九年間，因施用毒品案件，經本院裁定送勒戒處所觀
    察、勒戒後，認有繼續施用毒品傾向，另經本院以裁定令入
    戒治處所施以強制戒治，於九十年五月九日執行完畢而釋放
    ，有臺灣高等法院被告全國前案紀錄表、在監在押全國紀錄
    表各一份在卷可稽，足認被告係於強制戒治執行完畢釋放後
    之五年內，再犯本件施用毒品之罪。本件事證明確，被告之
    犯行，洵堪認定。
二、查海洛因、甲基安非他命係屬毒品危害防制條例第二條第二
    項第一款、第二款所稱之第一級、第二級毒品。是核被告甲
    ○○所為，係犯毒品危害防制條例第十條第一項之施用第一
    級毒品罪及同條例第十條第二項之施用第二級毒品罪。又被
    告因施用第一、二級毒品而持有第一級毒品、持有第二級毒
    品之低度行為各應為施用第一級毒品、施用第二級毒品之高
    度行為所吸收，均不另論罪。被告先後多次施用第一級毒品
    、第二級毒品之犯行，均時間緊接，方法相同，觸犯構成要
    件相同之罪名，顯係各基於概括之犯意反覆為之，為連續犯
    ，應依刑法第五十六條之規定，各以一罪論，並均加重其刑
    。而被告所犯施用第一級毒品罪與施用第二級毒品罪二罪之
    間，犯意各別，行為互殊，應予分論併罰。又被告前曾於八
    十九年間，因違反毒品危害防制條例案件，經本院判處有期
    徒刑七月確定，於九十一年五月十九日因縮刑期滿而執行完
    畢，亦有臺灣臺中地方法院檢察署刑案資料查註紀錄表及臺
    灣高等法院被告前案紀錄表各一份附卷可參，其受有期徒刑
    之執行完畢，五年以內再犯有期徒刑以上之罪，為累犯，應
    依刑法第四十七條之規定，各就施用第一級毒品、施用第二
    級毒品罪遞加重其刑。爰審酌被告素行不良，前因施用毒品
    犯行，經強制戒治後猶故態復萌，再施用毒品不輟，無視於
    毒品對於自身健康之戕害及國家對於杜絕毒品犯罪之禁令，
    惡性非輕，並考量本件被告施用毒品之時間、頻率及犯後坦
    承犯行，尚知悔悟，態度良好等一切情狀，各量處如主文所
    示之刑，並定其應執行之刑，以示懲儆。
三、末查，扣案之海洛因一包（驗餘淨重零點柒壹公克，包裝重
    零點肆玖公克，空包裝因與毒品海洛因相結合而應視為毒品
    ）、甲基安非他命一包（毛重零點參公克），係屬毒品危害
    防制條例所稱之第一級毒品、第二級毒品，不論屬於犯人與
    否，應依毒品危害防制條例第十八條第一項前段規定沒收銷
    燬之。另扣案之塑膠杓子一支、吸食器一組、塑膠袋二十個
    ，雖非屬專供施用毒品之器具，惟係被告甲○○所有供其施
    用毒品海洛因所用之物，業經被告供明在卷，爰依刑法第三
    十八條第一項第二款之規定，併為沒收之諭知。
據上論斷，應依刑事訴訟法第二百七十三條之一第一項、第二百
九十九條第一項前段，毒品危害防制條例第十條第一項、第二項
、第十八條第一項前段、第二十三條第二項，刑法第十一條、第
五十六條、第四十七條、第五十一條第五款、第三十八條第一項
第二款，判決如主文。
中    華    民    國    95    年    3     月    6     日
                  刑事第四庭    法  官  滕治平
上正本證明與原本無異。
如不服本判決，應於送達後十日內向本院提出上訴狀（須附繕
本），上訴於台灣高等法院台中分院。
                                書記官  郭佳雯
中    華    民    國    95    年    3     月    6     日
附錄論罪科刑法條
毒品危害防制條例第十條第一項、第二項
施用第一級毒品者，處6月以上5年以下有期徒刑。
施用第二級毒品者，處3年以下有期徒刑。


司法院資訊處製作；財團法人民間司法改革基金會備份。
